# 碳排放权收入计入经常性损益还是非经常性损益

提问人：DavidDe 时间：2023-06-19 12:16:04
请教下陈版主，碳排放权收入计入经常性损益还是非经常性损益？找遍了所有的资源，都未能有一个明确判断，企业目前拟IPO。我们找了四个上司公司甘肃能化/华能国际/广州发展/浙能电力，计入了经常性损益，但普遍还是计入了非经常性损益。
上海证券交易所会计监管动态 2022 年第 3 期（总第 9 期）上交所该期监管动态提到，“与碳排放额度相关的营业外支出是否属于非经常性损益认定问题。公司购入碳排放配额履行减排义务属于企业正常经营业务相关的支出，除非有明确证据表明本期支出的性质特殊和偶发性，否则不属于非经常性损益项目”。
鉴于监管动态明确将“公司购入碳排放配额履行减排义务”确认的营业外支出认定为经常性损益，我们认为出售碳排放权与“购入碳排放配额履行减排义务”相互对应，一个是出售一个是购入，亦是发电企业的正常经营业务，且由于每年都会随着发电业务发生，不具有性质特殊和偶发性，故也应和“购入碳排放配额履行减排义务”一样计入经常性损益。

回答人：chenyiwei
出售碳排放权的收入还是建议作为非经常性损益。 1 、这是计入营业外收入的； 2 、不能保证此类收入的持续取得。